【裁判字號】    92,訴,378
【裁判日期】    921028
【裁判案由】    違反毒品危害防制條例
【裁判全文】
臺灣屏東地方法院刑事判決                          九十二年度訴字第三七八號
    公  訴  人  臺灣屏東地方法院檢察署檢察官
    被      告  丙○○
右列被告因違反毒品危害防制條例案件，經檢察官提起公訴（九十二年度毒偵字第三
七九號、第四一七號），本院判決如左：
    主  文
丙○○連續施用第一級毒品，累犯，處有期徒刑壹年；扣案之第一級毒品海洛因淨重
貳拾點肆捌公克（包裝重貳點肆玖公克）沒收銷燬之。又連續施用第二級毒品，累犯
，處有期徒刑伍月。應執行有期徒刑壹年肆月；扣案之第一級毒品海洛因淨重貳拾點
肆捌公克（包裝重貳點肆玖公克）沒收銷燬之。
    事  實
一、丙○○前於民國八十七年間因違反妨害兵役治罪條例案件，經法院判處有期徒刑
    三月確定，嗣因執行未到發佈通緝，八十九年二月九日通緝到案入監執行，八十
    九年三月一日方聲請易科罰金出獄甫執行完畢。而其於八十七年間因施用毒品案
    件，經法院裁定觀察勒戒，認無繼續施用毒品傾向，由臺灣屏東地方法院檢察署
    檢察官於八十七年十二月二十一日，以八十七年度偵字第八０三六號為不起訴處
    分確定，九十年間再因施用毒品案件，經法院裁定觀察勒戒，後因認有繼續施用
    毒品傾向，再經法院裁定強制戒治，並由臺灣屏東地方法院檢察署檢察官提起公
    訴，該起訴部分經法院於九十年九月十七日以九十年度訴字第五六三號判處有期
    徒刑一年六月確定，而強制戒治部分則於九十一年一月三十一日停止強制戒治，
    交付保護管束，九十一年七月二十九日保護管束期滿。猶不知警惕，竟基於施用
    毒品之概括犯意，自九十一年八月某日起至九十二年二月十日止，連續在屏東縣
    恆春鎮○○路五八號三樓房間內施用第一級毒品海洛因多次，且於同一期間內，
    在同一地點，連續施用第二級毒品安非他命三、四次。嗣為警於九十二年二月十
    一日十三時許在前址查獲上情，並扣得海洛因淨重二０．四八公克（包裝重二．
    四九公克）、安非他命一．六四公克（驗後毛重一．五公克）、搖頭丸四顆（公
    訴人及扣押清冊均誤載為三顆）、施用毒品之器具注射針筒三支、吸食器一組、
    杓子、鑷子各一支及夾鏈袋六十九個。
二、案經屏東縣警察局恆春分局報請臺灣屏東地方法院檢察署檢察官偵查起訴。
    理  由
一、訊據被告丙○○對於右揭犯罪事實均坦承不諱，且有扣案之海洛因淨重二０．四
    八公克（包裝重二．四九公克）足資佐證，該扣案毒品經檢驗確含有海洛因成分
    ，有毒品初檢驗報及法務部調查局九十二年五月二十八日調科壹字第二四０００
    二五六七六鑑定通知書各一件在卷可按，而其親排尿液經送驗呈甲基安非他命及
    嗎啡陽性反應，有屏東縣衛生局九十二年二月十八日屏縣衛檢六字第九二００八
    一號煙毒及麻醉藥品類委託檢驗結果通知書及長榮大學九十二年三月二十八日濫
    用藥物檢驗確認報告各一件在卷足憑，被告自白堪認與事實相符，其於右揭時、
    地連續施用第一級毒品海洛因、第二級毒品安非他命之犯行已堪認定。被告前於
    八十七年間因施用毒品案件，經法院裁定觀察勒戒，認無繼續施用毒品傾向，由
    臺灣屏東地方法院檢察署檢察官為不起訴處分確定，九十年間再因施用毒品案件
    ，經法院裁定觀察勒戒，後因認有繼續施用毒品傾向，再經法院裁定強制戒治，
    並由臺灣屏東地方法院檢察署檢察官提起公訴，該起訴部分經法院判處有期徒刑
    一年六月確定，有該刑事判決書、臺灣屏東地方法院檢察署刑事資料查註紀錄表
    、全國施用毒品案件紀錄表、受觀察勒戒人毒品及前科紀錄簡列表、臺灣高等法
    院被告全國前案紀錄表及臺灣屏東地方法院法務部在監在押資料表各一件在卷可
    按。被告三犯上開連續施用第一級毒品海洛因、第二級毒品安非他命之犯行已臻
    明確，應依法論科。
二、按海洛因及安非他命分別為毒品危害防制條例第二條第二項第一款、第二款所定
    之第一級及第二級毒品，不得非法持有、施用。核被告丙○○所為，係犯毒品危
    害防制條例第十條第一項施用第一級毒品罪及同條第二項施用第二級毒品罪。被
    告自九十一年八月某日起至九十二年二月十日止之前次（扣除當日施用）施用第
    二級毒品安非他命之犯行起訴書雖未論及，惟該部分與起訴之部分有連續犯之裁
    判上一罪關係，本院自得併予審理。被告持有海洛因（包括施用及扣案部分）及
    安非他命行為，為施用之高度行為所吸收，均不另論罪。又被告上開連續多次施
    用第一級毒品海洛因及第二級安非他命之犯行，時間緊接，犯罪構成要件各均相
    同，顯各均係基於概括犯意反覆為之，為連續犯，各均應依刑法第五十六條之規
    定論以一罪，並依法加重其刑。被告所犯上開連續施用第一級毒品及連續施用第
    二級毒品二罪，犯意各別，行為互殊，罪名互異，應予分論併罰。又被告前因違
    反妨害兵役治罪條例案件，經法院判處有期徒刑三月確定，嗣因執行未到發佈通
    緝，八十九年二月九日通緝到案入監執行，八十九年三月一日方聲請易科罰金出
    獄甫執行完畢，有台灣屏東地方法院檢察署刑案資料查註紀錄表、臺灣高等法院
    被告全國前案紀錄表及臺灣屏東地方法院法務部在監在押資料表各一件在卷可按
    ，其於五年之內再犯有期徒刑以上刑之本罪，為累犯，應依法加重其刑，併遞加
    重之。爰審酌被告年值青壯竟不思進取，前因施用毒品犯行經法院裁定觀察勒戒
    、強制戒治，甫經法院判處有期徒刑一年六月確定，猶不知警惕，變本加厲，再
    犯本件施用第一級毒品及第二級毒品之罪，亟待矯治，而施用毒品係屬自戕行為
    並未損害於他人，及其犯罪後坦承犯行，犯罪後態度尚佳等一切情狀，分別量處
    如主文所示之刑，併定其應執行之刑，以示儆懲。扣案之海洛因淨重二０．四八
    公克（包裝重二．四九公克）為查獲之毒品，不問屬於犯人與否，應依毒品危害
    防制條例第十八條第一項之規定，宣告沒收銷燬之。
三、至於扣案之安非他命一．六四公克（驗後毛重一．五公克）經高雄醫學大學附設
    中和紀念醫院以薄層色層分析法檢驗係呈甲基安非他命陽性反應，而扣案搖頭丸
    四顆（公訴人及扣押清冊均誤載為三顆）經以氣體色層質譜分析法係呈第二級毒
    品Ｍｅｔｈａｍｐｈｅｔａｍｉｎｅ反應，分別有該醫院之管藥認可字第００五
    號及管認可第００五號檢驗報告各一件在卷可參，該扣案安非他命及搖頭丸雖均
    屬查獲之毒品，惟非被告供作施用之物，業經其供明在卷，且證人亦即查獲員警
    乙○○亦證稱該搖頭丸放比較大的包包，小的包包放海洛因是被告的，而安非他
    命不確定是否與放海洛因之包包放一起，查獲當時在放搖頭丸之包包查到甲○○
    名片，有繼續追查，後來調單位就不知道了等語（詳見本院卷第一一九頁、第一
    二０頁），且被告既已坦承連續施用第二級毒品，自亦無必要對扣案之微量第二
    級毒品虛詞為辯，其否認本件扣案第二級毒品為其所有應有可採。上開扣案之安
    非他命與搖頭丸，顯無證據足資證明與本案之施用毒品犯行有關，且亦無證據足
    以認定被告持有該毒品，自不應於本案中併予宣告沒收銷燬之。又扣案施用毒品
    之器具注射針筒三支、吸食器一組、杓子、鑷子各一支及夾鏈袋六十九個等物，
    被告否認係其所有，且證人乙○○就該扣案物於本院審理時結證稱：吸食工具和
    針筒沒印象能確定是和海洛因放一起的，且夾鏈袋忘了在何處查獲等語（見本院
    卷第一二一頁），而杓子、鑷子等物被告亦否認係其所有，且無證據足資證明該
    等注射針筒、吸食器、杓子、鑷子及夾鏈袋之扣案物確係被告所有用以施用毒品
    之工具，爰不為沒收之諭知。再者，被告供稱夾鏈袋有一部分係伊的，但沒有那
    麼多，約有三、四個而已，但是否在扣案這六十九個裡面伊不知道（詳見本院卷
    第一二三頁），本案扣案之夾鏈袋六十九個中並無證據足以證明有否被告所有之
    物，亦無從宣告沒收，均附此敘明。
據上論斷，應依刑事訴訟法第二百九十九條第一項前段，毒品危害防制條例第十條第
一項、第二項、第十八條第一項，刑法第十一條、第五十六條、第四十七條、第五十
一條第五款，判決如主文。
本案經檢察官何克昌到庭執行職務
中      華      民      國      九十二      年    十    月    二十八    日
                                      臺灣屏東地方法院刑事第三庭
                                          審判長法  官  蔡國卿
                法  官  洪乙心
                                                法  官  李淑惠
右正本證明與原本無異。
如不服本判決應於收受本判決送達後十日內向本院提出上訴書狀，其未敘述上訴理由
者，並得於提起上訴後十日內向本院補提理由書狀（均須按他造當事人之人數附繕本
 ）「切勿逕送上級法院」
                                                書記官  魏慧夷
中      華      民      國      九十二      年    十    月    二十八    日
附錄論罪法條
毒品危害防制條例第十條
施用第一級毒品者，處六月以上五年以下有期徒刑。
施用第二級毒品者，處三年以下有期徒刑。


司法院資訊處製作；財團法人民間司法改革基金會備份。
